---
title: "Introductory_2700PBMCs"
output: html_document
date: "2023-02-19"
---

```{r}
library(dplyr) # 데이터 처리에 필요
library(Seurat)
library(patchwork) # 그래프 여러게 이어 붙일 때 필요
library(Matrix)
```

# 1. Setup the Seurat Object

```{r}
#load the PBMC dataset. columns이 세포 하나하나, row는 gene 하나하나를 의미
pbmc.data <- Read10X(data.dir = "H:\\내 드라이브\\dev\\seurat_practice\\filtered_gene_bc_matrices\\hg19\\")
```



## *참고: 데이터 살펴보기

### - 맨 처음 세포 30개에 대해 맨 위 gene 10개 뽑아보기

```{r}
pbmc.data[1:10, 1:30] 
```

### - 특정 유전자 발현하는 세포 찾아보기

```{r}
which(pbmc.data["CCR2",]!=0)
```

## Seurat object 지정해주기

```{r}
# Initialize the Seurat object with the raw (non-normalized data).
pbmc <- CreateSeuratObject(counts = pbmc.data, #raw data 지정하기 (아까 불러온 것)
                           project = "pbmc3k", # 이름 지정 (이 프로젝트의 이름)
                           min.cells = 3, # 적어도 특정 유전자를 발현한 세포가 이정도는 되어야 한다. 
                           min.features = 200) # 적어도 이정도의 갯수의 유전자는 발현하고 있어야 한다. 
pbmc 

# 앞에 5개 meta data 보기
pbmc@meta.data[1:5,]
```
세포 안에는 mitochondrial RNA가 섞여 있을 수 있다. 실제로 우리의 pbmc.data안에 MT-로 시작하는 애들은 미토콘드리아 유래다. 
따라서 다룰 때 주의해야 한다. 
 





---
# 2. Standard pre-processing workflow (퀄리티 안 좋은 세포 버리기)
 - Selection, filtration, data normalization, scaling, detection

## 1) Mitochondrial RNA 발현 수치 기록
 일단 mitochodrial RNA 발현이 높은 셀을 걸러내기 위해서 각 세포의 mitochondrial RNA 비율을 "percent.mt"에 PercentageFeatureSet 함수를 사용하여 기록한다.
 
```{r}
pbmc[["percent.mt"]] <- PercentageFeatureSet(pbmc, pattern = "^MT-") # pbmc.data 안에 "MT-"로 시작하는 애들은 미토콘드리아 RNA다. (^는 시작, $는 끝)

# 데이터에서 직접 MT-로 시작하는 RNA를 grep 함수로 찾아보기
grep("^MT-", rownames(pbmc.data))
rownames(pbmc.data)[c(grep("^MT-", rownames(pbmc.data)))]

# 데이터 5개만 봐보기
head(pbmc@meta.data, 5)

```
 
 이제 데이터를 visualize 시키기. violin plot을 사용
 
```{r}
# Visualize QC metrics as a violin plot
# nFeature_RNA: 각 세포에서 detect된 gene의 수 -> low: 죽거나, 죽어가거나, 빈 droplet, high: doublet or multiplet
# nCount_RNA: 각 세포에서 detect된 molecule의 수 -> high: double or multiplet
# percent.mt: mitochondrial RNA 비율이 높은 세포는 자기 스스로 발현하는 mRNA가 많이 없다는 뜻이니 비실비실한 애들이라는 뜻
VlnPlot(pbmc,
        features = c("nFeature_RNA", "nCount_RNA", "percent.mt"), 
        ncol = 3,
        cols = "dodgerblue", # 만약 Violin Plot의 색을 마꾸고 싶으면 cols = "dodgeblue" 파라미터를 추가해 주면됨.
        pt.size = 0.5)  
```
 

Violin plot으로 표현된 각각의 그래프를 합쳐서 서로의 연관성을 나타날 수 있다.
"FeatureScatter is typically used to visualize feature-feature relationships, but can be used
for anything calculated by the object, i.e. columns in object metadata, PC scores etc"

```{r}
plot1 <- FeatureScatter(pbmc, feature1 = "nCount_RNA", feature2 = "percent.mt")
plot2 <- FeatureScatter(pbmc, feature1 = "nCount_RNA", feature2 = "nFeature_RNA")
plot1+plot2
```



## 2) Quality Control
지금 현재 데이터를 보면 눈에 거슬리는 anomalies(outlier)들이 있다. 지나치게 우측에 위치해있거나, 지나치게 위에 위치해있는 세포들은 결과의 질을 낮추기 때문에 걸러줘야한다. 

*nFeature_RNA 가 지나치게 높거나 낮은 애들은 죽은 세포거나, doublet이 된 세포일 가능성이 높다. 
또 Mitochondrial RNA 발현이 지나치게 높은 애들은 비실비실한 세포이니 역시 걸러주자

nFeature_RNA 의 최저값을 200, 최고값을 2500으로 정하고 (즉 200-2500 사이의 결과만 사용)
percent.mt 를 5% 미만으로 줄여줬다. 
-> 각자 사용한 세포나 실험에 따라서 적용할 QC (Quality control)의 기준이 달라진다. 
-> 다른 데이터에 응용하기 위해선 타 논문을 참고해서 알맞는 "보편적인" 수치를 취할 것. 
```{r}
pbmc <- subset(pbmc,
               subset = nFeature_RNA > 200 & nFeature_RNA < 2500 & percent.mt <5
               )
```






----
# 3. Normalizing
 By default, we employ a global-scaling normalization method “LogNormalize” that normalizes the feature expression measurements for each cell by the total expression, multiplies this by a scale factor (10,000 by default), and log-transforms the result. Normalized values are stored in pbmc[["RNA"]]@data.
 
```{r}
pbmc <- NormalizeData(pbmc, normalization.method = "LogNormalize", scale.factor = 10000)

# 사실 간단하게 저 세팅은 NormalizeData(pbmc)로 쓸 수 있음
```

----
# 4. Identification of highly variable features (feature selection)
 Normalizing이 끝나면, cell to cell variation이 높은 데이터를 FindVariableFeatures()를 이용해 찾아낸다. 
-> 몇 개의 cell 에선 발현률이 높고, 몇 개의 cell에선 발현률이 낮은 것 

```{r}
pbmc <-  FindVariableFeatures(pbmc, selection.method = "vst", nfeatures = 2000)

# Identify the 10 most highly variables genes
top10 <- head(VariableFeatures(pbmc), 10)

# plot variable features with and without labels
plot1 <- VariableFeaturePlot(pbmc)
plot2 <- LabelPoints(plot = plot1, points = top10, repel = TRUE)
plot1 + plot2 
```
Variance가 높은 top 10 gene의 종류를 오른쪽 graph에서 label을 통해 알아볼 수 있다. 



----
# 5. Scaling the data
Next, we apply a linear transformation (‘scaling’) that is a standard pre-processing step prior to dimensional reduction techniques like principal component analysis(PCA: 주성분 분석). The ScaleData() function:
- Shifts the expression of each gene, so that the mean expression across cells is 0
- cales the expression of each gene, so that the variance across cells is 1
  ->This step gives equal weight in downstream analyses, so that highly-expressed genes do not dominate
- The results of this are stored in pbmc[["RNA"]]@scale.data

```{r}
all.genes <- rownames(pbmc)
pbmc <- ScaleData(pbmc, features = all.genes)
```




---
#6. Perform linear dimensional reduction: PCA결과 확인하기

Scaling이 끝난 데이터를 활용하여 PCA를 한다. 
```{r}
pbmc <- RunPCA(pbmc, features = VariableFeatures(object = pbmc))
```
PCA 결과를 보는 여러 방법이 있다.

## 1) 프린트하기
```{r}
print(pbmc[["pca"]], dims = 1:5, nfeatures = 5)
```

## 2) VizDimLoadings - Visualize Dimensional Reduction Genes
- Seurat object = pbmc
- dims = number of dimesions to display (eg. 1:2면 두 개)
- reduction = reduction technique to visualse results for "pca"
```{r}
VizDimLoadings(pbmc, dims = 1:4, reduction = "pca")
```

## 3) DimPlot - dimentional reduction plot
graphs the output of a dimentional reuduction technique on a 2D scatter plot where each point is a cll and its positioned based ont he cell embeddings determined by the reduction technique. cells are colored by their identity class (can be change with the group by parameter) 
- Seurat object = pbmc
- reduction = "pca"
```{r}
DimPlot(pbmc, reduction ="pca")
```

## 4) DimHeatmap - dimensional reduction heatmap
allows easy exploration of the promary sources of heterogeneity in a dataset useful when trying to decide which PCs to include for futher downstream analyses. 
- Seurat object = pbmc
- dims = dimension to plot
- cells = a list of cells to plot, if numeric, just plots the top cells 
- balanced = plot an equal number of genes with both + and - scores
```{r}
DimHeatmap(pbmc, dims = 1, cells = 500, balanced = TRUE)
DimHeatmap(pbmc, dims = 1:15, cells = 500, balanced = TRUE)
```

